【裁判字號】    99,簡抗,22
【裁判日期】    990921
【裁判案由】    停止執行
【裁判全文】
臺灣板橋地方法院民事裁定              99年度簡抗字第22號
抗  告  人  甲○○
相  對  人  丙○○
            乙○○
            丁○○
上列抗告人與相對人間因請求停止執行事件，抗告人對於中華民
國99年8 月19日本院板橋簡易庭所為99年度板聲字第88號裁定提
起抗告，本院裁定如下：
    主  文
抗告駁回。
抗告費用由抗告人負擔。
    理  由
一、本件抗告意旨略以：抗告人欲於臺北縣鶯歌鎮○○段土地建
    造房屋，卻因基地內相對人之系爭違建尚未拆除，遲遲無法
    動工，而系爭違建雖僅占土地21平方公尺，但致抗告人3 筆
    地號之土地（即臺北縣鶯歌鎮○○段第1774、1775、1776地
    號），合計高達1344.01 平方公尺之土地無法建築使用，故
    核算抗告人可能受之損害應以全部無法使用之面積計算為適
    ；再者，公告地價並無法反應系爭土地之實際價值，且實務
    上多以公告現值或公告現值加4 成計算，而原審逕以公告地
    價計算，實無法擔保抗告人實際所受之損害；此外，抗告人
    為購買系爭土地向銀行貸款新臺幣（下同）3400萬元，並設
    定最高限額抵押4200萬元，8 月份繳息金額為9 萬1233元，
    是以抗告人每月支付利息卻仍無法開發之損失，亦應納入核
    算損失之範圍之內，況若日後建照到期而仍無法動工致須另
    行申請，則其原支出之建築師設計酬金380 萬5183元，亦為
    抗告人之損害，準此，原審僅核以1 萬6660元作為抗告人可
    能之損害，實與事實相去甚遠、顯不相當，不足保護抗告人
    可能之損害甚明。最後，抗告人業已履行雙方和解約定，相
    對人提起債務人異議之訴並無理由。為此，請求廢棄原裁定
    ，或另為適當擔保金額等語。
二、按有回復原狀之聲請，或提起再審或異議之訴，或對於和解
    為繼續審判之請求，或提起宣告調解無效之訴、撤銷調解之
    訴，或對於許可強制執行之裁定提起抗告時，法院因必要情
    形或依聲請定相當並確實之擔保，得為停止強制執行之裁定
    ，強制執行法第18條第2 項定有明文。再依此規定，只須當
    事人提起異議之訴，在該異議之訴確定前，法院如認有必要
    ，得依職權為停止執行之裁定；其在當事人願供擔保，聲請
    停止強制執行時，法院亦非不得依其聲請，定相當並確實之
    擔保，為停止強制執行之裁定。至該異議之訴實體上有無理
    由，則非法院於裁定停止強制執行時應予審酌之事項，最高
    法院93年度台抗字第723 號裁定參照。又裁定命債務人供擔
    保後停止強制執行其擔保金額之多寡應如何認為相當，原屬
    於法院職權裁量之範圍，如已斟酌債權人因停止強制執行不
    當所應受之損害為衡量之標準，即非當事人所可任意指摘，
    最高法院98年台抗第162 號裁定參照。
三、查原審以相對人已於本院99年司執字第41864 號強制執行事
    件執行程序終結前，向本院對抗告人提起債務人異議之訴為
    由，裁定准許相對人供擔保後停止前開執行事件之強制執行
    程序，核與強制執行法第18條第2 項規定意旨相符；次查，
    原審參照土地法第97條第1 項、第148 條規定，認本件系爭
    土地坐落臺北縣鶯歌鎮○○段1774地號土地21平方公尺，係
    屬城市地方土地，且該土地99年1 月之公告地價為每平方公
    尺5600元，以抗告人不能使用系爭土地之土地申報地價總額
    年息5%計算每年相當於租金損害之利息，另以司法院頒布之
    各級法院辦案期限實施要點規定通常程序審判案件之辦案期
    限2年10 個月，估算相對人因停止執行未能及時受償所受法
    定遲延利息損害，而酌定擔保金額為1萬6660 元，職此，原
    審已就酌定擔保金額與抗告人因停止強制執行不當可能遭受
    之損害間之關聯，為適當之說明，且上開擔保金額及時間之
    計算方式亦與相關法令及訴訟實務相符，是原審上開依職權
    裁量之擔保金額，即難認有何違誤。至於相對人所提債務人
    異議之訴實體上有無理由，非屬法院裁定停止執行時應予審
    酌之事項，是以原審依相對人之聲請，定相當擔保金額以裁
    定停止執行程序，於法尚無不合，揆諸首開說明，抗告人指
    摘原裁定不當，非有理由，應予駁回其抗告。
四、據上論結，本件抗告為無理由。依強制執行法第30條之1 、
    民事訴訟法第436 條之1 第3 項、第495 條之1 第1 項、第
    449 條第1 項、第95條、第78條，裁定如主文。
中    華    民    國    99    年    9     月    21    日
                  民事第三庭審判長法  官  陳財旺
                                  法  官  陳映如
                                  法  官  林錫凱
以上正本證明與原本無異
本裁定不得再抗告
中    華    民    國    99    年    9     月    21    日
                                  書記官  羅麗娟

司法院資訊處製作；財團法人民間司法改革基金會備份。
